【裁判字號】    92,簡上,395
【裁判日期】    921020
【裁判案由】    賭博
【裁判全文】
臺灣高雄地方法院刑事判決                        九十二年度簡上字第三九五號
    上  訴  人
    即  被  告  乙○○
右列被告因賭博案件，不服臺灣高雄地方法院高雄簡易庭九十一年度雄簡字第一四０
０號中華民國九十二年五月五日第一審判決（聲請簡易判決處刑案號：九十一年度偵
字第一三七二０號），提起上訴，本院判決如左：
    主  文
原判決撤銷。
乙○○無罪。
    理  由
一、聲請簡易判決處刑意旨略以：甲○○（業經判決確定）於民國九十一年六月二十
    六日二十時二十分許，在高雄市前鎮區離仔內陸憲德宮夜市之公眾得出入之場所
    ，以將士相輪盤及押注板為賭具，以一比十之比例與被告乙○○賭博財物，為警
    當場查獲，並扣得賭資新台幣（下同）一千四百九十元，因認被告乙○○涉犯刑
    法第二百六十六條第一項前段之賭博罪嫌。
二、按犯罪事實應依證據認定之，無證據不得推定其犯罪事實，刑事訴訟法第一百五
    十四條定有明文。又認定不利於被告之事實，須依積極證據，苟積極證據不足為
    不利於被告事實之認定時，即應為有利於被告之認定，更不必有何有利之證據。
    另刑事訴訟法上所謂認定犯罪事實之證據，係指足以認定被告確有犯罪行為之積
    極證據而言，該項證據自須適合於被告犯罪事實之認定，始得採為斷罪資料（最
    高法院三十年上字第八一六號判例、最高法院二十九年上字第三一０五號判例參
    照）。次查刑事訴訟法第一百六十一條已於九十一年二月八日修正公布，修正後
    同條第一項規定：檢察官就被告犯罪事實，應負舉證責任，並指出證明之方法。
    因此，檢察官對於起訴之犯罪事實，應負提出證據及說服之實質舉證責任。倘其
    所提出之證據，不足為被告有罪之積極證明，或其闡明之證明方法，無從說服法
    官以形成被告有罪之心證，基於無罪推定之原則，自應為被告無罪判決之諭知，
    亦有最高法院九十二年度台上字第一二八號判例可參。
三、公訴人認被告乙○○涉犯刑法第二百六十六條第一項前段賭博罪嫌，無非係以證
    人即查獲員警丙○○之證述、現場相片及賭資為其論罪之依據。訊據被告乙○○
    堅決否認有何賭博犯行，辯稱：當時其僅係向甲○○兌換二百五十元之零錢，其
    甫收受甲○○所交付十元硬幣，即遭警自身後抓住，其並未參與賭博等語。
四、經查：被告曾於九十一年六月二十六日二十時二十分許，在高雄市前鎮區離仔內
    陸憲德宮夜市內甲○○所擺設之將士相輪盤攤位前，自甲○○手中接過十元硬幣
    二十五枚之事實，固據證人即查獲員警丙○○於偵查及本院調查中、證人甲○○
    於本院審理時證述明確，且經被告坦認在卷，而堪信為真實。惟據證人丙○○於
    本院調查中所證：其並未看見被告下注，僅看見甲○○拿錢給被告，其認為此乃
    被告賭中之款項，遂將被告抓住等語，則自證人丙○○之證稱，尚無從證明被告
    確有參與賭博之行為，另據證人甲○○證稱：被告當時係向其換零錢等語，核與
    被告之供稱相符，則自證人甲○○之證述亦無法證明被告有下注之行為，檢察官
    復未提出其他證據以供查證，從而檢察官所為起訴事實之訴訟上之證明，並未達
    一般人均不致所有懷疑而得確信為真實之程度，至為灼然，此外，本院復查無其
    他積極證據足資證明被告有何公訴人所指之賭博犯行，揆諸前揭法條及判例意旨
    ，自不能證明被告犯罪。原審未察遽予論罪科刑，容有未洽，被告以此指摘原判
    決不當，為有理由，自應撤銷原判決，並為被告無罪之諭知。
據上論斷，應依刑事訴訟法第四百五十五條之一第三項、第三百六十九條第一項前段
、第三百六十四條、第三百零一條第一項，判決如主文。
中      華      民      國    九十二    年      十      月     二十     日
                                  臺灣高雄地方法院刑事第八庭
                                        審判長法  官  曾逸誠
                                              法  官  謝雨真
                                              法  官  黃悅璇
右正本證明與原本無異。
不得上訴。
                                              書記官  沈  蘊
中    華    民    國      九十二      年      十      月    二十一      日


司法院資訊處製作；財團法人民間司法改革基金會備份。
